Dimas Prasetyo

| prasdimasetyo@gmail.com | Godong. Jawa Tengah, Indonesia |

Github | Linkedlin | Whatsapp



Tentang Saya

Saya Dimas Prasetyo, lulusan Teknik Informatika Universitas Semarang dengan fokus pada pengembangan website frontend (React.js) dan backend (Node.js/PHP). Pengalaman 1 tahun di CV Katalis Indonesia dan magang 5 bulan di Jatismobile. Terampil dalam pembuatan website WordPress dan pemasangan iklan di Facebook, Instagram, dan Google. Suka tantangan baru, berkolaborasi, dan manajemen waktu yang baik.

Pendidikan

Universitas Semarang

Senarang, Jawa Tengah

Sarjana Komputer (S1)

2019 - 2023

- Menyelesaikan Tugas Akhir dengan judul " Pembuatan Konten Berbasis Kecerdasan Buatan Menggunakan Integrasi React JS dan Node JS dengan Application Programming Interface GPT (API GPT)"
- Mempelajari Perancangan Web
- Mempejari MVC (Model View Controller)
- Mempeljari Basis Data

SMK Negeri 2 Purwodadi

Grobogan, Jawa Tengah

Jurusan Teknik Komputer Jaringan

2016 - 2019

- Mempelajari Bahasa Pemrograman dasar.
- Mempelajari komputer dan jaringan dasar.
- Mempelajari administrasi infrastruktur jaringan.

Pelatihan

Dicoding

- Belajar Membuat Aplikasi Back-End untuk Pemula
- Cloud Practitioner Essentials (Belajar Dasar AWS Cloud)
- Belajar Membuat Aplikasi Web dengan React
- Belajar Membuat Front-End Web untuk Pemula
- Belajar Dasar Pemrograman Web
- Belajar Dasar Pemrograman JavaScript

Digitalent (kominfo X google)

- Google IT Support Professional Certificate
- Fresh Graduate Academy Digitalent Scholarship 2023 Pelatihan UX GOOGLE

CARIILMU

Pelatihan Pembuatan Website dan SEO

Pengalaman Kerja

Penuh Waktu CV Katalis Indonesia

Semarang, Jawa Tengah

Staff IT

Maret 2022 - November 2023

Deskripsi Pekerjaan:

- Melakukan Pembuatan website dan mengiklankan Website dengan wordpress
- Melakukan Perbaikan Pada Website
- Pembuatan Landing page dengan menggunakan wordpress
- Melakukan Pembuatan Websute generator Konten dengan Menggunakan React js dan Node JS
- Melakukan Pemasangan IKlan di Facebook, Instagram dan Google
- Melakukan Optimasi Konten SEO

Magang jatis Mobile

Jakarta, Dki Jakarta

IT Developer

5 Oktober 2021 - 03 Februari 2022

Deskripsi Pekerjaan:

- Melakukan Pembuatan Chatbot menggunakan API Dengan Node JS
- Mengatur database MYSQL

Mempelajari Active MQ untuk microservice

Projek

Sistem pendukung Keputusan Menggunakan Codeigniter

Codeigniter, Mysql

Pembuatan website sisten pendukung keputsan dibuat untuk tugas kuliah di dalam web tersebut menggunakan framework dan database Mysql. pada web tersebut user dipersilahkan untuk memasukkan angka dan menentukan apakah benefit atau cost nantinya dihitung untuk menentukan alternatif serta data akan dikirim ke database.

Movie Dim React JS, api imdb

Pembuatan website dibuat untuk cara menggunakan API pada React. Di dalam website tersebut nantinya akan menampilkan hasil API menggunakan React JS

ChatKatalis

React JS, Node JS, Mysql, API Chatgpt

Pembuatan website dibuat untuk menghasilkan conten dengan memanfaatkan API ChatGPT. didalam website tersebut menggunakan node js sebagai backend dan react js sebagai frontend. pada website tersebut akan ada login , menu serta hasil konten pada login akan menggunakan mysql sebagai penyimpanan data login. databaase akan berada di Backend dengan API Chatgpt

Esensia Wordpress

Pembuatan website dibuat untuk companya profile salah satu klinik yang berada di semarang. pada website ini menggunakan wordpress didalam website tersebut terdapat jadwal dokter

Jateng Panel Lantai Wordpress

Pembuatan website dibuat menggunakan wordpress digunakan untuk mempromosikan panel lantai. didalam website nantinya akan didaftarkan untuk iklan pada google.

Keahlian

Programmer Language : Javascript, Python, PHP

Franework/Library : ExpressJS,ReactJS,NodeJS,Codeigniter,TailwindCSS

CMS : Wordpress

Platform : Vercel, Niagahoster

Database : Mysql

Desain